【裁判字號】    97,上易,2157
【裁判日期】    970930
【裁判案由】    傷害等
【裁判全文】
臺灣高等法院刑事判決                97年度上易字第2157號
上  訴  人  臺灣板橋地方法院檢察署檢察官
被      告  乙○○
上列上訴人因被告傷害等案件，不服臺灣板橋地方法院96年度易
字第3559號，中華民國97年7月7日第一審判決（起訴案號：臺灣
板橋地方法院檢察署96年度偵字第23118號），提起上訴，本院
判決如下：
    主  文
上訴駁回。
    事實及理由
一、本案經本院審理結果，認第一審以被告乙○○犯刑法第277
    條第1項之傷害罪、同法第354條之毀損罪，分別處以有期徒
    刑4月、3月，並定執行刑為有期徒刑6月，及諭知易科罰金
    折算標準為新台幣1千元折算1日，併沒收扣案之木棍1支、
    盛裝刀具紙盒1個，認事用法及量刑均無不當，應予維持，
    並引用第一審判決書記載之事實、證據及理由（如附件）。
二、公訴人上訴意旨略以：被告攜帶木棍及類似刀片之利器前往
    犯案，顯已有預謀，此犯罪情節及犯罪手法顯較一般傷害及
    毀損為重，且被告從未與告訴人商議和解事宜，甚且一再飾
    詞否認有傷害犯行，被告顯無悔意，原審定執行刑6月，尚
    有過輕云云。惟原判決已於理由二審酌被告未有前科紀錄，
    素行尚佳，僅因家中尊親屬撫養義務情事，兄弟彼此互不相
    讓，及其犯罪動機、目的、手段，進而導致告訴人甲○○物
    件毀損並受致傷害之程度，兼衡被告與告訴人間原屬親密之
    胞兄弟關係，期待其等應予和好之倫常本質而不復得，暨被
    告犯罪後之態度等一切情狀，而為刑之量定，論敘綦詳，刑
    度亦稱妥適。是公訴人上訴主張原審量刑過輕，指摘原判決
    不當，為無理由，應予駁回。
據上論斷，應依刑事訴訟法第373條、第368條，判決如主文。
本案經檢察官謝英民到庭執行職務。
中    華    民    國    97    年    9     月    30    日
                  刑事第二庭審判長法  官  洪光燦
                                  法  官  李麗玲
                                  法  官  林恆吉
以上正本證明與原本無異。
不得上訴。
                                  書記官  陳盈璇
中    華    民    國    97    年    10    月    1     日
附件
臺灣板橋地方法院刑事判決              96年度易字第3559號
公  訴  人  臺灣板橋地方法院檢察署檢察官
被      告  乙○○  男  51歲（民國○○年○月○日生）
                    身分證統一編號：Ｚ000000000號
                    住臺北縣樹林市○○路289號4樓
上列被告因傷害等案件，經檢察官提起公訴（96年度偵字第2311
8號），本院判決如下：
    主  文
乙○○犯傷害罪，處有期徒刑肆月，如易科罰金，以新臺幣壹仟
元折算壹日；如附表所示物件，均沒收之。又犯毀損他人物品罪
，處有期徒刑參月，如易科罰金，以新臺幣壹仟元折算壹日。應
執行有期徒刑陸月，如易科罰金，以新臺幣壹仟元折算壹日；如
附表所示物件，均沒收之。
    事  實
一、乙○○與甲○○係同胞兄弟關係，緣乙○○於民國（下同）
    96年8 月3 日15時許，在電話中因雙方為扶養尊親屬事宜，
    而遭甲○○辱罵心生不滿，遂分別基於毀損及普通傷害之犯
    意，於同日22時30分許，攜木棍及刀具1 支（本院按：木棍
    暨裝盛該刀子之紙盒，已由警方檢送到院扣押在案，其中刀
    子部分，未經扣案，先此敘明），至臺北縣中和市○○路7
    號甲○○所經營之小吃攤內，以木棍毀壞甲○○所有置於該
    址之冷凍櫃1 個及碗盤等物，致令不堪用；並持上開木棍及
    刀具，毆向甲○○，甲○○則持椅子抵擋，因致甲○○受有
    上門牙鬆動、左手指挫傷、右手指割傷等之傷害，乙○○隨
    即攜帶該刀具逕行離去，而將木棍，及裝盛該刀具之紙盒遺
    留現場，嗣經甲○○撿獲送警處理，因悉上情。
二、案經甲○○訴由臺北縣政府警察局中和分局移送臺灣板橋地
    方法院檢察署檢察官偵查起訴。
    理  由
一、訊據被告乙○○固坦承有公訴所指之毀損犯行，然矢口否認
    有何公訴所指傷害之犯行，辯稱略謂：未對告訴人傷害，是
    被誣告的，告訴人罵我三字經才去理論，他還拿菜刀作勢要
    砍我，願意賠償告訴人毀損損失，但未對告訴人夫妻有任何
    傷害，如對告訴人有任何傷害，願負起應負責任，告訴人還
    拿椅子砸我；卷內的圖片是確實的我承認，但沒有傷害告訴
    人，可調閱隔壁商家錄影帶，證明我有無打告訴人，當初也
    是跟檢察官說，告訴人的傷不是我造成的等云云。經查：
(一)、被告毀損部分，業據被告於本院審理中坦白承認，核與告訴
    人（即證人甲○○）暨證人王陳春美於警、偵查中指述（見
    偵查卷第7 、8 、27頁）者互核相符。此外，並有翻拍照片
    在卷可佐（見偵查卷第13至19頁），故查析該照片顯示，足
    見告訴人指述被告毀損之情非虛。被告就此部分之自白，核
    與事實相符，足堪憑信。
(二)、被告涉犯傷害部分，業據告訴人（即證人甲○○）暨證人王
    陳春美於警、偵查中指、證述（見偵查卷第7 、8 、27頁）
    綦詳，互核相符。又被告於警詢坦承有與告訴人為爭吵暨攜
    帶木棍，及類似刀子之物前往告訴人開設之店內，僅供述未
    有持該刀子砍殺動作，所持木棍又係由家中持往等情（見96
    年9 月1 日警訊筆錄），是其有持「類似刀子」情事，初可
    確定；而被告持如上木棍等物件為本件傷害犯行，亦據證人
    王陳春美、證人（即告訴人）甲○○分別於偵查中證稱明確
    （見96年10月30日偵查筆錄），則被告於尚未前往時即已準
    備穩妥如上物件，則告訴人陳稱其為被告以該等物件為毆擊
    ，足堪憑信；就扣案木棍其中有多處碰撞痕跡，有本院勘驗
    筆錄可析，是對照被告自承告訴人有持椅子砸伊情事，則該
    碰撞痕跡即因此舉動而造成，顯無疑義；再者，對照告訴人
    所舉96年8 月3 日案發當日板橋中興醫院特種診斷證明書記
    載：上門牙鬆動、左手指挫傷0.5 公分長、右手指割傷2.0
    公分長等傷害，稽之告訴人所受傷勢與告訴人所陳被告持刀
    棍齊揮之舉動綜合觀之，顯然已屬吻合，並無疑問。
(三)、另就被告遺留現場，經扣案之裝盛刀子所用紙盒標誌「御料
    理庖丁」，以及內襯附著新的塑膠薄膜顯為刀具襯套，該紙
    盒則係裝盛者顯然即係該刀具，而非被告所稱工廠裁減之下
    腳材料，甚明，何況若如被告所言係工廠下腳材料，亦無需
    以之裝入該紙盒之內，又仍得知悉將該刀具攜帶離開現場，
    足認該刀具，應係告訴人於本院97年6 月23日審判時所陳之
    「沙西米刀子」，可堪採信。從而，告訴人（兼證人）甲○
    ○、證人王陳春美所為指、證述，均可為不利於被告認定之
    依據，換言之，應以如上告訴人暨證人之指、證述為可採。
    是就被告所為傷害犯行，其已坦認因告訴人甲○○於電話中
    對之辱罵，故攜帶木棍、刀子至告訴人小吃店欲找告訴人理
    論等情（見同上筆錄），足見被告有傷害動機，無疑，被告
    所為傷害行為，事證明確，被告就此部分之辯解，要係飾卸
    ，核無足採。
(四)、此外，復有中興醫院診斷證明書、翻拍照片暨本院審理期日
    之勘驗筆錄足為佐證。據上所述，被告自白毀損一節，核與
    事實相符，堪予採信，所辯其無傷害犯行一節，則屬飾卸，
    要無可採，從而，公訴所指被告所為毀損、傷害之犯行，事
    證均已積極明確，足以認定，應予依法論科。
二、核被告乙○○所為，分別係犯刑法第277 條第1 項之傷害罪
    、同法第354 條之毀損罪。爰審酌被告素行尚佳未有前科紀
    錄，竟僅因家中尊親屬撫養義務情事，兄弟彼此互不相讓，
    以及其犯罪動機、目的、手段，進而導致告訴人物件毀損及
    受致傷害之程度，暨被告與告訴人間，原屬親密之胞兄弟關
    係，期待其等應予和好之倫常本質而不復得，以及被告犯罪
    後之態度暨其他偵審進行中之一切情狀等，酌情分別量處如
    主文所示之刑，並均諭知易科罰金之折算標準，並定其應執
    行刑，以及易科罰金折算標準之諭知。扣案之木棍1 支、長
    方型盛裝刀具紙盒1 個，均為被告所有，供犯罪所用暨犯罪
    附隨所用物件，應依刑法第38條第1 項第2 款規定，均宣告
    沒收之；至於被告犯罪所用之刀具，未據扣案，為免執行無
    著，應不為沒收之宣告，附帶說明。
據上論斷，應依刑事訴訟法第299 條第1 項前段，刑法第277 條
第1 項、第354 條、第41條第1 項前段、第51條第5 款、第38條
第1 項第2 款，刑法施行法第1 條之1 ，判決如主文。
本案經檢察官吳文正到庭執行職務。
中    華    民    國    97    年    7     月    7     日
                        刑事第5 庭法  官  黎錦福
上列正本證明與原本無異。
如不服本判決，應於判決送達後10日內敘明上訴理由，向本院提
出上訴狀（應附繕本），上訴於臺灣高等法院。
                                  書記官  蔡麗春
中    華    民    國    97    年    7     月    7     日
附錄本案論罪科刑法條全文：
中華民國刑法第277條
（普通傷害罪）
傷害人之身體或健康者，處3 年以下有期徒刑、拘役或1 千元以
下罰金。
犯前項之罪因而致人於死者，處無期徒刑或7 年以上有期徒刑；
致重傷者，處3 年以上10年以下有期徒刑。
中華民國刑法第354條
（毀損器物罪）
毀棄、損壞前二條以外之他人之物或致令不堪用，足以生損害於
公眾或他人者，處2 年以下有期徒刑、拘役或5 百元以下罰金。
附表【併參偵查卷第18頁照片暨本院97年6月23日勘驗筆錄】：
一、木棍1 支；
二、盛裝刀具紙盒1 個。


司法院資訊處製作；財團法人民間司法改革基金會備份。
